最高法院刑事判決                              八十六年度台上字第七五七九號
    上  訴  人  甲○○
右上訴人因盜匪案件，不服台灣高等法院高雄分院中華民國八十六年十月二日第二審
更審判決（八十六年度上更(一)字第一○四號，起訴案號：台灣澎湖地方法院檢察署八
十四年度偵字第二四七號），提起上訴，本院判決如左：
    主  文
上訴駁回。
    理  由
按刑事訴訟法第三百七十七條規定，上訴於第三審法院，非以判決違背法令為理由，
不得為之。是提起第三審上訴，應以原判決違背法令為理由，係屬法定要件。如果上
訴理由狀並未依據卷內訴訟資料，具體指摘原判決不適用何種法則或如何適用不當，
或所指摘原判決違法情事，顯與法律規定得為第三審上訴理由之違法情形，不相適合
時，均應認其上訴為違背法律上之程式，予以駁回。本件原判決綜合調查證據之結果
，認上訴人甲○○犯有懲治盜匪條例第五條第一項第一款意圖為自己不法所有，以強
暴致使不能抗拒而取他人之物（累犯）之事實，已詳其所憑之證據及認定之理由。
按事實之認定及證據之取捨，乃事實審法院之職權，苟無違反經驗法則及論理法則，
自難指為違法。原判決論處上訴人本件罪刑，已詳述其憑據及取捨證據之心證理由，
核與證據法則尚無違背。上訴意旨仍空言否認強取被害人方林淑限掛在頸上之黃金項
鍊一條，係就原判決已詳為論斷與說明之事項，再為事實上之爭執，殊非適法之第三
審上訴理由。又被告之自白，苟非出於強暴、脅迫、利誘、詐欺、違法押或其他不
正之方法，且與事實相符者，自得採為證據，刑事訴訟法第一百五十六條第一項定有
明文。原判決依憑上訴人於警訊、偵查及在第一審法院之自白，核與被害人於警訊時
之指訴相符，並參酌其他相關證據，及上訴人所為遭警刑求之抗辯，乏證據證明，資
以論處，則原判決採信上訴人之自白，為論罪基礎，核與證據法則尚無違背。又證人
之證言，是否得採為斷罪資料，審理事實之法院本有取捨之權，原判決採信證人許峻
銘、方國隆及林阿選等三人之證言，以為不利上訴人之認定，已在理由二(二)詳述其調
查審認之結果，既無違證據法則，不能指為違法。此外，上訴徒憑己意，或就與判決
無關之枝節事項或就原審職權之合法行使，任意爭辯，顯與法定上訴第三審之形式要
件不符，其上訴違背法律上之程式，應予駁回。本院為法律審，上訴聲明證人林阿選
，無從審酌。
據上論結，應依刑事訴訟法第三百九十五條前段，判決如主文。
中      華      民      國    八十六    年     十二     月    二十六    日
                              最高法院刑事第二庭
                                  審判長法官  施  文  仁
                                        法官  陳  炳  煌
                                        法官  張  淳  淙
                                        法官  洪  文  章
                                        法官  林  錦  芳
      右正本證明與原本無異
                                              書  記  官
中      華      民      國    八十七    年      一      月      二      日
